臺灣臺中地方法院刑事裁定
111年度單聲沒字第229號
聲  請  人  臺灣臺中地方檢察署檢察官
被      告  簡伯丞


上列聲請人因被告違反商標法案件，聲請單獨宣告沒收（111年
度執聲字第2000號），本院裁定如下：
    主    文
扣案如附表編號1至11所示之物及犯罪所得新臺幣貳仟陸佰元均
沒收。
    理    由
一、聲請意旨略以：被告簡伯丞因違反商標法案件，經臺灣臺中
    地方檢察署檢察官以109年度偵字第35372號為緩起訴處分，
    於民國110年7月5日確定，至111年7月4日緩起訴期滿未經撤
    銷。扣案如附表編號1至11所示之物（詳見110年度保管字第
    2502號扣押物品清單編號1至10、12），係仿冒商標之商品
    ，屬專科沒收之物；又扣案之現金新臺幣（下同）2600元（
    詳見110年度保管字第2503號扣押物品清單），係被告因犯
    罪所得之物，爰依刑法第38條之1第1項、第40條第2項、刑
    事訴訟法第259條之1、商標法第98條規定聲請宣告沒收等語
    。
二、按供犯罪所用、犯罪預備之物或犯罪所生之物，屬於犯罪行
    為人者，得沒收之。但有特別規定者，依其規定；犯罪所得
    ，屬於犯罪行為人者，沒收之，刑法第38條第2項、第38條
    之1第1項前段分別定有明文。次按商標法第98條規定：「侵
    害商標權、證明標章權或團體商標權之物品或文書，不問屬
    於犯罪行為人與否，沒收之。」為刑法沒收章之特別規定，
    應優先適用。又按「違禁物或專科沒收之物得單獨宣告沒收
    。」刑法第40條第2項亦有明定。侵害商標權之商品既屬專
    科沒收之物，檢察官自得依刑法第40條第2項規定，向法院
    聲請單獨宣告沒收。復按檢察官依刑事訴訟法第253條或第2
    53條之1為不起訴或緩起訴之處分者，對刑法第38條第2項、
    第3項之物及第38條之1第1項、第2項之犯罪所得，得單獨聲
    請法院宣告沒收，刑事訴訟法第259條之1定有明文。
三、經查，被告所犯商標法第97條後段之透過網路方式非法販賣
    侵害商標權之商品罪，前經臺灣臺中地方檢察署檢察官以10
    9年度偵字第35372號為緩起訴處分，於110年7月5日確定，
    至111年7月4日緩起訴期滿未經撤銷，有上開緩起訴處分書
    及臺灣高等法院被告前案紀錄表附卷可稽。而扣案之如附表
    編號1至11所示之物（詳見110年度保管字第2502號扣押物品
    清單編號1至10、12），係供被告上開犯罪所用，為侵害商
    標權之物品，此據被告供承在卷，並有本院109年聲搜字第9
    18號搜索票、内政部警政署保安警察第二總隊刑事警察大隊
    偵二隊搜索扣押筆錄、扣押物品目錄表、樂購蝦皮拍賣網站
    「台灣現貨運動品牌零錢包Nike adidas puma fila娃娃機
    批發錢包」個人拍賣網頁翻拍頁面4張、被告申立之玉山銀
    行帳號0000000000000號帳戶存摺影本3張、如附表所示各商
    標之商標單筆詳細報表、美商第四章股份有限公司委任之冠
    群國際專利商標聯合事務所出具之鑑定意見書（附表編號1
    、2部分）、德商阿迪達斯公司委任之貞觀法律事務所出具
    之鑑定報告書（附表編號3、4部分）、德商彪馬歐洲公開有
    限責任公司委任之貞觀法律事務所出具之鑑定報告書（附表
    編號5部分）、台灣耐基商業有限公司109年7月20日函暨產
    品鑑定書、違反商標法查扣物品估價表（附表編號6至9部分
    ）、日商小學館集英社製作股份有限公司授權之國際影視有
    限公司鑑定報告書（含鑑定照片）暨仿冒商品鑑價報告書（
    附表編號10部分）、日商三麗鷗股份有限公司委任萬國法律
    事務所出具之侵害商標權真仿品比對報告、侵權仿冒品鑑價
    報告（附表編號11部分）、違反商標法仿品照片24張、查獲
    照片5張及違反商標法扣押物品相片對照表1份在卷可憑，足
    認該等商品確係侵害商標權之物品，依商標法第98條、刑法
    第40條第2項規定，不問屬於犯罪行為人與否，得單獨宣告
    沒收。另扣案之現金2600元（詳見110年度保管字第2503號
    扣押物品清單），為被告所有，因本案犯行所取得之犯罪所
    得，業經被告於警詢、偵查中坦承不諱（見偵卷第29、214
    頁），自應依刑法第38條之1第1項前段規定沒收。從而，本
    件聲請核無不合，應予准許。
四、依刑事訴訟法第259條之1、第455條之36第2項，商標法第98
    條，刑法第11條、第38條之1第1項前段、第40條第2項，裁
    定如主文。
中　　華　　民　　國　　111 　年　　8 　　月　　31　　日
                  刑事第十六庭  法  官  洪瑞隆
以上正本證明與原本無異。
如不服本裁定，應於送達後五日內，向本院提出抗告狀。（應附
繕本）
                                書記官  許家齡
中　　華　　民　　國　　111 　年　　8 　　月　　31　　日
附表
編號 扣案物 侵害之商標  1 仿冒「Supreme」商標之腰包84個 00000000號  2 仿冒「Supreme」商標之零錢包2個 00000000號  3 仿冒「adidas」商標之紙盒100個 00000000號  4 仿冒「adidas」商標之零錢包5個 00000000、00000000號  5 仿冒「puma」商標之零錢包1個 00000000、00000000號  6 仿冒「Nike」商標之紙盒27個 00000000號  7 仿冒「Nike」商標之零錢包2個 00000000號  8 仿冒「Jordan」商標之鑰匙圈1個 00000000號  9 仿冒「Jordan」商標之紙盒62個 00000000號  10 仿冒「哆啦A夢」商標之餐具組37組  00000000號  11 仿冒「Hello Kitty」商標之餐具組35組  00000000號